【裁判字號】    95,勞簡抗,2
【裁判日期】    950324
【裁判案由】    損害賠償等
【裁判全文】
臺灣臺中地方法院民事裁定  95年度勞簡抗字第2號
抗  告  人  國際商貿易網路股份有限公司
法定代理人  乙○○
相  對  人  甲○○
上列當事人間請求損害賠償等事件，抗告人對於中華民國95年1
月9日本院台中簡易庭裁定（94年度中勞簡調字第32號），提起
抗告，本院裁定如下：
    主      文
抗告駁回。
程序費用由抗告人負擔。
    理      由
壹、抗告法院認為抗告無理由者，應為駁回抗告之裁定，此觀諸
    民事訴訟法第495條之1準用同法第449條第1項之規定即明。
貳、抗告意旨略以：兩造既於僱傭契約合意以本院為第1審管轄
    法院，關於兩造僱傭關係所生之爭執，依民事訴訟法第24條
    規定，自應歸由本院管轄。而民事訴訟法第28條第2項規定
    之立法意旨乃消費者在面對定型化契約時，有賴法律加強保
    障，但本件為僱傭契約，且相對人惡意違約在先，似無保護
    必要，為此提起抗告，請求廢棄原裁定云云。
參、本院查：
一、抗告人係以相對人任職於其高雄分公司期間有違反僱傭契約
    ，經其開除為由，對相對人提起本件訴訟，除請求相對人賠
    償新台幣（下同）30萬元外，並請求確認兩造間之僱佣關係
    不存在，此有起訴狀1件附於原審卷可稽，揆諸抗告人訴之
    聲明，本件訴訟標的價額應已逾50萬元，固非屬應行簡易訴
    訟程序事件，但兩造係因僱傭契約發生爭執，屬民事訴訟法
    第403條第1項第8款、第424條第1項所定起訴視為調解聲請
    之強制調解事件，且本事件之調解程序，應由本院台中簡易
    庭法官行之（同法第406條之1第1項），又聲請調解之管轄
    法院，應準用同法第1編第1章第1節之規定（同法第405條第
    3項），換言之，本院台中簡易庭法官受理本件強制調解事
    件時，若認為無管轄權，自應準用同法第28條規定，裁定移
    轉於有管轄權之法院繼續進行調解程序（參諸卷附原裁定，
    雖未引用調解管轄準用之法條，但本事件係分案進行調解程
    序，且原裁定內亦載明相對人於調解期日前聲請移轉管轄之
    意旨，足見係調解事件之移轉管轄裁定），而原裁定既係簡
    易法庭法官之裁定，依同法第436條之1第1項規定之精神，
    其抗告法院應為本院台中簡易庭所屬之地方法院即本院合議
    庭（台灣高等法院暨所屬法院88年法律座談會研討結論參照
    ），先予敘明。
二、民事訴訟法第24條第1項所定之合意管轄，如調解當事人之
    一造為法人或商人，依其預定用於同類契約之條款而成立，
    按其情形顯失公平者，他造於調解前，即得聲請移送於其管
    轄法院（同法第405條第3項準用第28條第2項）。是上開法
    條規定之適用，應不限於消費者糾紛；且管轄權之有無屬程
    序上之規定，他造是否惡意則屬實體上之事由，亦非法院決
    定管轄權時所應審酌，抗告人所陳：民事訴訟法第28條第2
    項規定之立法意旨乃消費者在面對定型化契約時，有賴法律
    加強保障，但本件為僱傭契約，且相對人惡意違約在先，似
    無保護必要云云，顯屬無據。
三、依附於原審卷之兩造聘僱契約書約定，兩造固合意本院為管
    轄法院，然相對人於調解期日前，業已聲請移轉管轄（見附
    於原審卷之95年1月5日聲請狀）。而抗告人為法人，該條款
    復係其預定用於同類契約之定型化條款，且相對人之勞務履
    行地及住所地均在高雄市，抗告人於高雄市設有分公司（見
    附於原審卷之高雄業務助理作業時間表、簽呈、懲處公告、
    工作報告、解僱通知書），關於雙方間勞資糾紛，自以在該
    處轄區之法院受理最稱便利，若相對人須受該合意管轄之定
    型化條款約束，審酌相對人勞力、時間及費用等程序上不利
    益之情事，對相對人難謂無顯失公平之處，揆諸上開說明，
    本件相對人為調解前，自得聲請移送於該管轄法院，是依民
    事訴訟法第405條第3項準用第1條第1項之規定，即應由台灣
    高雄地方法院管轄，原審依其聲請將本事件移送台灣高雄地
    方法院，經核並無違誤，抗告意旨指摘原裁定不當，求予廢
    棄，為無理由，自應予以駁回。
肆、依民事訴訟法第495條之1第1項、第449條第1項、第95條、
    第78條，裁定如主文。
中    華    民    國    95    年    3    月    24    日
                  民事第二庭審判長  法  官  許冰芬
                                    法  官  陳秋月
                                    法  官  劉長宜
正本係照原本作成。
如不服本裁定，僅得於收受本裁定正本送達10日內，以適用法規
顯有錯誤為理由，向本院提出再抗告狀（須附繕本1份及繳納再
抗告裁判費新台幣1000元），經本院許可後始可再抗告，前項許
可以原裁定所涉及之法律見解具有原則上重要性者為限。
中    華    民    國    95    年    3    月    24    日
                                    書記官


司法院資訊處製作；財團法人民間司法改革基金會備份。
